【裁判字號】    98,簡抗,4
【裁判日期】    981209
【裁判案由】    竊盜
【裁判全文】
臺灣臺北地方法院刑事裁定               98年度簡抗字第4號
抗  告  人  甲○○
上列抗告人即被告因竊盜案件，不服本院於民國98年10月9日98
年度簡字第2725號駁回上訴之裁定，提起抗告，本院合議庭裁定
如下：
    主  文
抗告駁回。
    理  由
一、抗告意旨略以：武器不平等原則之下，法律訴訟法秤傾斜於
    一方，被告於法定罪刑主義憲法權利，如勘實體法並無行使
    ；對價關係有無確實存在；標籤主義有無法律消極性如陳述
    足信度可採等，請求撤銷原裁定，更為適當之之裁定云云。
二、按對於簡易判決有不服者，得上訴於管轄之第二審地方法院
    合議庭；上訴期間為十日，自送達判決後起算；原審法院認
    為上訴不合法律上之程式或法律上不應准許或其上訴權已經
    喪失之情形者，應以裁定駁回之，刑事訴訟法第455條之1第
    1項、第3項準用同法第349條、第362條前段分別定有明文。
    次按送達不能依前二條規定（即送達於應受送達人之住居所
    、事務所、營業所或補充送達）為之者，得將文書寄存送達
    地之自治或警察機關；寄存送達，自寄存之日起，經十日發
    生效力，民事訴訟法第138條第1項前段、第2項定有明文。
    前項寄存送達之規定，依刑事訴訟法第62條規定於刑事訴訟
    程序準用之。次按，關於民事訴訟法第138條第2項所規定寄
    存送達發生效力所應經之十日期間，依民法第120條第2項之
    規定，其始日不算入，故應自寄存日之翌日起算（最高法院
    94年度第1次庭長、法官會議提案一決議參照）。
三、經查，本件抗告人即被告甲○○因竊盜案件，經原審法院於
    民國98年7月28日以98年度簡字第2725號判決判處有期徒刑
    五月，並於98年8月17日分別送達至抗告人位於臺北市○○
    區○○路3段155巷128號、臺北市○○○路68號3樓之住居所
    ，且均因未獲會晤本人，亦無受領文書之同居人或受僱人，
    而分別寄存於管轄之台北市政府警察局大安分局羅斯福路派
    出所、中正第一分局博愛路派出所，有原審法院送達證書在
    卷可憑（見原審卷第11、12頁）。依前揭規定，送達應於寄
    存日之翌日即98年8月18日起經10日即同年月27日發生送達
    之效力。又上訴期間應自98年8月27日發生送達效力之翌日
    起算10日，而抗告人之住所地位於臺北市內，與本院間並無
    在途期間之扣除問題，則其上訴期間屆滿日期為98年9月7日
    （因上訴期間之末日為98年9月6日星期日，依法延至98 年9
    月7日，另原審關於寄存送達發生效力所應經十日之期間，
    雖採取自寄存之日當日起算之法律見解，致其計算上訴期間
    之末日為9月5日，但結論上並不影響其裁定之適法性，併予
    敘明）。詎被告竟遲至同年9月16日始提起上訴，有卷附聲
    明上訴狀所載本院收文章存卷可稽，是抗告人之上訴顯然逾
    期，揆諸前揭規定，本件上訴應屬違背法律上之程式且無從
    命補正，原審法院依法駁回其上訴，經核並無違誤。
四、又抗告意旨稱基於武器平等原則，「原第一審判決」對抗告
    人並非公平，並違反罪刑法定主意；且「原第一審判決」並
    未就對價關係之存在與否為詳細之判斷，故請求撤銷駁回上
    訴之裁定云云。惟查，此部分抗告意旨均係針對原第一審實
    體判決所列，並非就原駁回上訴之裁定有何違法之處予以指
    摘，且該抗告意旨內容實與原駁回上訴之裁定無關，自難認
    有理由，併此敘明。
五、綜上，原審以抗告人上訴逾期，違背法律上程序，依刑事訴
    訟法第455條之1第3項、第362條規定，裁定駁回抗告人之上
    訴，核無不合，本件抗告，並無理由，應予駁回。
據上論斷，應依刑事訴訟法第455條之1第4項、第5項、第412條
，裁定如主文。
中    華    民    國    98    年    12    月    9     日
                  刑事第十一庭  審判長法官  劉方慈
                                      法官  黃紹紘
                                      法官  顧正德
上正本證明與原本無異。
本件裁定不得再抗告。
                                書  記  官  郭錦賢
中    華    民    國    98    年    12    月    11    日

司法院資訊處製作；財團法人民間司法改革基金會備份。
